臺灣士林地方法院刑事判決
110年度訴字第576號
公  訴  人  臺灣士林地方檢察署檢察官
被      告  李金燕



上列被告因偽造文書等案件，經檢察官提起公訴（110年度偵字
第130號、110年度偵字第990號、110年度偵字第15568號、110年
度偵字第15571號、110年度偵字第15576號），本院判決如下：
    主  文
李金燕犯如附表二至附表十四所示之罪，各處如附表甲主文欄所
示之刑(含主文及沒收)，應執行有期徒刑貳年。緩刑伍年，並應
履行如附件所示之給付。
    事  實
 一、李金燕意圖為自己不法之所有，分別基於詐欺、行使偽造
     私文書之犯意，於附表二至附表十四所示之時間，先後以
     「犯罪方式」欄所載之方式，詐騙陸永潔、方秀慈、游惠
     方、許佳燕、林珮瑩、黃靖雯、廖國楨、簡淑玲、劉仲卿
     、邱淑慧、蔡雅惠、林伊芬、葉育萍、楊石琍等人，其中
     附表十至附表十二係以交付偽簽「黃偉婷」署押私文書之
     方式為之，致其等陷於錯誤，分別匯款至李金燕或其所指
     定不知情之李明芳、黃偉婷、陳怡先、李維珊、簡淑玲（
     以上5人均另為不起訴處分）帳戶（帳戶明細詳如附表一）
     內。嗣如附表二至附表十四所示之陸永潔等人發現受騙而
     提出告訴或報警處理，始悉上情。
二、案經方秀慈、游惠方、許佳燕、簡淑玲、廖國楨、邱淑慧、
    林伊芬、蔡雅惠、劉仲卿、葉育萍、楊石琍訴由臺灣士林地
    方法院檢察署；林珮瑩、黃靖雯訴由新北市政府警察局三重
    分局報由臺灣新北地方檢察署呈請臺灣高等檢察署檢察長核
    轉台灣士林地方檢察署；陸永潔訴由臺北市政府警察局士林
    分局報請台灣士林地方檢察署併案提起公訴。
    理  由
壹:程序部分
   本件認定犯罪事實所引用之所有卷證資料，供述證據部分，
   經當事人於本院準備及審理程序表示同意作為證據，本院審
   酌上開證據資料作成時之情況，尚無違法不當及證明力明顯
   過低之瑕疵，亦認為以之作為證據應屬適當，爰依刑事訴訟
   法第159條之5第1項規定，認有證據能力；非供述證據部分，
   亦查無證據證明有公務員違背法定程序取得之情形，且經本
   院於審理期日提示與被告辨識而為合法調查，亦有證據能力
   。
貳：實體部分
一、前揭犯罪事實，業據被告李金燕自白坦認在卷，核與告訴人
    陸永潔、林珮瑩、方秀慈、游惠方、許佳燕、簡淑玲及簡國
    楨等人之指訴相符，並經證人即陳怡先、黃偉婷、李明芳、
    李維珊、陸錫鉉(長弘紙器公司負責人)、曾淑芬(長弘紙器
    公司負責人之配偶)證述在卷，復有中華郵政股份有限公司(
    下稱中華郵政)帳戶基本資料【戶名：黃偉婷】及客戶歷史
    交易清單（見新北檢109偵37362卷第82-90頁）、土地銀行
    帳戶【戶名：李明芳】客戶歷史交易明細查詢（見109他436
    9卷第112-172頁）、土地銀行109年8月11日總業存字第1090
    094491號函附帳戶基本資料查詢交易【戶名：李明芳】及客
    戶歷史交易明細查詢表（見新北檢109偵37362卷第75-81頁
    ）、109年9月1日李維珊寄予被告之郵局存證信函（見109他
    4369卷第111頁）、玉山商業銀行【戶名：陳怡先】之存戶
    交易明細表（見110他365卷第79-130頁）、台北富邦銀行【
    戶名：陳怡先】各類存款歷史對帳單明細表（見110他365卷
    第132-137頁）、中華郵政111年3月15日儲字第1110075378
    號函附帳戶個人資料及自108年1月1日至111年3月11日止客
    戶歷史交易清單【戶名：簡淑玲】（見本院110訴576卷第13
    7-157頁）、被告所有之華南商業銀行帳戶交易明細表（見1
    10偵130卷第14-15頁）、新北市政府警察局海山分局港前派
    出所照片黏貼記錄表【附表二告訴人陸永潔匯款予被告之匯
    款憑證影本、LINE對話紀錄截圖】（見110偵130卷第21-25
    頁）、國泰世華商業銀行匯出匯款憑證（客戶收執聯）影本
    （見110偵130卷第30-33頁）、告訴人陸永潔匯款予被告之
    明細列表（見110偵130卷第54頁）、中華郵政107年10月5日
    跨行匯款申請書【附表三告訴人方秀慈匯款予證人李明芳】
    影本（見110他365卷第15頁）、告訴人方秀慈與證人陳怡先
    之LINE對話紀錄（見110他365卷第16、28-32頁）、告訴人
    方秀慈國泰世華銀行存摺封面、內頁影本及LINE對話紀錄各
    （見110他365卷第17-21頁）、告訴人方秀慈之台北富邦銀
    行帳戶各類存款歷史對帳單影本、LINE對話紀錄（見110他3
    65卷第22-23頁）、告訴人方秀慈之國泰世華銀行帳戶歷史
    交易明細表（見110他365卷第24-27頁）、附表四告訴人游
    惠方之台北富邦銀行帳戶網路銀行歷史交易明細表（見110
    他365卷第33頁）、告訴人游惠方與證人陳怡先LINE對話記
    錄（見110他365卷第34、39、41-48頁）、告訴人游惠方國
    泰世華銀行歷史交易明細表（見110他365卷第35-38頁）、
    告訴人游惠方之渣打銀行帳戶歷史交易明細表（見110他365
    卷第40頁）、附表五告訴人許佳燕之中國信託銀行帳戶存款
    交易明細表（見110他365卷第49頁）、中國信託銀行109年2
    月5日匯款單【告訴人許佳燕匯款予證人陳怡先】影本（見1
    10他365卷第50頁）、附表六告訴人林珮瑩與被告簽訂之借
    貸協議書（見新北檢109偵37362卷第27-28頁）、告訴人林
    珮瑩向被告投資之相關LINE對話記錄與文書記錄(見新北檢1
    09偵37362卷第29-44頁、第55-61頁）、告訴人林珮瑩與被
    告簽訂之合作契約書（見新北檢109偵37362卷第45頁）、中
    國信託銀行【戶名：林珮瑩】之存款交易明細表（見新北檢
    109偵37362卷第46頁）、台北富邦商業銀行【戶名：林珮瑩
    】交易明細表（見新北檢109偵37362卷第47-48頁）、永豐
    銀行【戶名：黃靖雯】帳戶往來明細表（見新北檢109偵373
    62卷第49-52頁）、中國信託銀行【戶名：黃靖雯】存款交
    易明細表（見新北檢109偵37362卷第53-54頁）、被告109年
    5月12日簽發之本票影本(見新北檢109偵37362卷第62-65頁
    ）、附表七告訴人廖國楨與簡淑玲之LINE對話截圖（見109
    他4080卷第7、13、19、25-29頁）、被告與告訴人廖國楨10
    9年6月12日簽訂之合作契約書、中華郵政109年6月12日、同
    年月15日存款人收執聯影本(見109他4080卷第9、11頁)、被
    告與告訴人廖國楨109年6月16日簽訂之合作契約書、同年月
    17日存款人收執聯影本（見109他4080卷第15、17頁）、被
    告與告訴人廖國楨109年7月2日簽訂之標案合作合約書、中
    華郵政109年7月9日存款人收執聯【告訴人廖國楨存款予李
    維珊】（見109他4080卷第21、23頁）、郵局存證信函【告
    訴人廖國楨寄予被告】（見109他4080卷第31-33頁）、中華
    郵政109年6月15日自動櫃員機交易明細表影本【轉帳2萬1千
    元予李維珊郵局帳號】（見109他4369卷第189頁）、中華郵
    政109年6月12日提款明細（儲戶收執聯，提款15萬元）、存
    款人收執聯影本各【無摺存款15萬元入李維珊郵局帳號】（
    見109他4369卷第190頁）、附表八告訴人簡淑玲與被告簽訂
    之合作契約書影本、中華郵政存款人收執聯影本、中華郵政
    、台北富邦銀行、土地銀行、中國信託銀行、第一銀行自動
    櫃員機交易明細表影本（見109他4369卷第23-41、232、234
    、236、237、239、240、241、243-245、246頁）、告訴人
    簡淑玲手寫投資明細（見109他4369卷第233頁）、告訴人簡
    淑玲手寫轉帳明細過程（見109他4369卷第235、238、242頁
    ）、中華郵政109年3月20日存款人收執聯【存款予簡淑玲】
    （見110偵130卷第61頁）、中國信託銀行、土地銀行109年6
    月1日自動櫃員機交易明細影本【附表九告訴人劉仲卿匯款
    】（見109他4369卷第59頁）、附表十告訴人邱淑慧與被告
    簽訂之標案合作合約書影本（見109他4369卷第47-51頁）、
    附表十一告訴人蔡雅惠與被告簽訂之合作契約書影本、臺灣
    土地銀行109年6月4日存摺類存款憑條影本（見109他4369卷
    第53-55頁）、附表十二告訴人林伊芬與被告簽訂之標案合
    作契約書影本1份（見109他4369卷第57頁）、附表十三葉育
    萍與被告簽訂之合作合約書（見109他4369卷第65-67頁）、
    附表十四告訴人楊石琍與被告簽訂之標案合作合約書影本、
    中華郵政109年7月7日存款人收執聯影本（見109他4369卷第
    61-63頁）等附卷可稽，足認被告之任意性自白與事實相符
    ，足堪採信。本件事證明確，被告偽造文書及詐欺犯行堪以
    認定，應予依法論科。
二、論罪之說明　　
  ㈠核被告如附表二至附表九、附表十三、附表十四所為，係犯
    刑法第339第1項之詐欺取財罪。 
　㈡又刑法第210 條之偽造私文書罪，以無製作權人冒用他人名
    義，而製作該不實名義之文書為構成要件，被告於附表十、
    附表十一、附表十二所示標案合作合約書、合作契約書上，
    偽造「黃偉婷」名義，製作該等不實名義之文書，向附表十
    、附表十一、附表十二所示告訴人實施詐欺犯行，被告此部
    分所為係犯刑法第216條、第210條之行使偽造私文書罪、刑
    法第339條第1項之詐欺取財罪。被告於如附表十、附表十一
    、附表十二所示標案合作合約書或合作契約書等私文書上，
    偽造「黃偉婷」署名、盜用「黃偉婷」印章、印文之行為(
    見109他4369卷第89、205、206、226頁)，係偽造上開私文
    書之階段行為；又其偽造上開私文書後復均持以行使，其偽
    造私文書之低度行為皆應為行使偽造私文書之高度行為所吸
    收，均不另論罪。
　㈢數行為於密切接近之時地實施，侵害同一之法益，各行為之
    獨立性極為薄弱，依一般社會健全觀念，在時間差距上，難
    以強行分開，在刑法評價上，以視為數個舉動之接續施行，
    合為包括之一行為予以評價，較為合理，則屬接續犯，而為
    包括之一罪。查本案被告以相似之理由詐騙附表二至附表十
    之被害人，以取得財物，其中附表十部分以行使偽造文書之
    方式為之，手法相同，侵害相同法益，各行為之獨立性極為
    薄弱，依一般社會觀念，在刑法評價上，合為包括一行為予
    以評價較為合理，應論以接續犯。
  ㈣被告如附表十至附表十二所犯行使偽造私文書罪與詐欺取財
    罪間，其行使偽造私文書之目的即在詐取財物，犯罪目的同
    一，被害人相同、侵害法益相同，被告實行之行使偽造私文
    書及詐欺取財行為間，分別係在同一犯罪決意及預定計畫下
    所為，時間密接，因果歷程並未中斷，從被告主觀之意思及
    所為之客觀事實觀察，依社會通念，係為達成同一犯罪目的
    而具有重要之關連性及行為局部之同一性，於法律評價應認
    屬一行為同時觸犯數罪名，應依想像競合犯規定，僅從一重
    論以行使偽造私文書罪。起訴書認此處之想像競合犯，從一
    重處斷，應依詐欺罪論處，尚有誤會，附此敘明。 
　㈤被告利用不知情如附表一所示之人所提供之帳戶遂行其上開
    犯行，為間接正犯。　
　㈥被告所犯如附表二至附表十四之罪，犯意各別，行為互殊， 
    應予分論併罰。起訴書原記載被告如附表二所示之犯行應予
    分論併罰，且未予說明被告如附表二犯行與附表三至附表十
    四其他各犯行之關係，經蒞庭檢察官當庭更正為如附表二至
    附表十四之犯行，犯意各別，行為互殊，應予分論併罰，附
    此敘明(見本院110訴576卷第55頁)。 
三、科刑之說明
　㈠爰以行為人責任為基礎，審酌被告正值青壯，不思以正途獲
    取財物，以如附表二至附表十四所示之方式行使偽造文書及
    施詐，欠缺尊重他人財產權之法治觀念，應予非難。惟念及
    被告自始坦承犯行，與告訴人陸永潔、簡淑玲等具友人關係
    ， 有資金往來，案發後積極與告訴人陸永潔等人洽談和解
    ，展現誠意謀求事後補救，本院審理期間被告於111年3月7
    日與告訴人方秀慈以新臺幣(下同)47萬；與告訴人游惠方以
    70萬元；與告訴人許佳燕以50萬元成立調解；復於同年3月2
    8日與告訴人簡淑玲以44萬5千元；與告訴人陸永潔以470萬
    元；與告訴人林珮瑩以92萬元成立調解。再於同年5月9日再
    與告訴人廖國楨以40萬元成立調解，上開各調解並均約定給
    付方式，被告如有一期未履行，即視為全部到期，告訴人簡
    淑玲、陸永潔、林珮瑩、廖國楨並均同意給予被告附條件緩
    刑之機會，有各該調解筆錄在卷可憑(見本院110訴576卷第1
    00-1至100-3、249-251、285-287頁)；兼衡被告之犯罪目的
    、動機、手段暨被告自陳其高中畢業之智識程度、從事販賣
    水晶之直播及家庭、經濟、生活狀況等一切情狀，各量處如
    附表甲主文欄所示之刑，並定其應執行之刑。
　㈡被告未曾因犯罪受有期徒刑之宣告，有臺灣高等法院被告前
    案紀錄表在卷可憑，經本案之偵審教訓，應知警惕而無再犯
    之虞，被告與如附件所示告訴人達成調解，願意分期賠償各
    該告訴人，告訴人簡淑玲、陸永潔、林珮瑩、廖國楨並同意
    予被告附條件緩刑，有調解筆錄在卷可查。告訴人蔡雅惠亦
    於審理中當庭表示：簡淑玲有告訴其和解之事，因與其他告
    訴人均攤，目前每個月都有拿到被告償還之1400元，希望被
    告可以繼續工作還錢，並不是要被告進去關等語(見本院110
    訴576卷第366頁)，考量告訴人意見及告訴人希望所受財產
    損失可以儘速受到補償，因認被告所宣告之刑以暫不執行為
    當，姑予被告緩刑5 年，並考量被告尚未實際全部履行前述
    調解內容，而附加緩刑條件如主文所示(所附條件內容詳如
    附件)；被告於本案緩刑期間內若違反上開緩刑條件，且情
    節重大，足認原緩刑宣告難收其預期效果，並有執行刑罰之
    必要時，依刑法第75條之1 第1 項第4 款規定，仍得撤銷其
    緩刑，附此敘明。
四、沒收
　㈠按供犯罪所用、犯罪預備之物或犯罪所生之物，屬於犯罪行
    為人者，得沒收之。但有特別規定者，依其規定。修正後刑
    法第38條第2 項定有明文。又刑法第219 條規定偽造之印文
    或署押，不問屬於犯人與否，沒收之，此為刑法第38條之特
    別規定，自應優先適用。次按刑法第219 條之規定，係採義
    務沒收主義，凡偽造之印文或署押，不論是否屬於犯人所有
    ，亦不論有無搜獲扣案，若不能證明其已滅失，均應依法宣
    告沒收。偽造之私文書，如已交付被害人收受，則該物已非
    屬被告所有，除該偽造文書上之偽造署押應依刑法第219 條
    予以沒收外，依同法第38條第2 項之規定，即不得再對各該
    文書諭知沒收。本案被告偽造及行使之標案合作合約書，合
    作契約書，業已交付如附表十至附表十二之告訴人收受，雖
    係供本案犯罪所用之物，惟已因行使並交付告訴人而非被告
    所有，爰不予宣告沒收，惟附著於其上之如附表十所示之標
    案合作合約書上偽造之「黃偉婷」署押六枚(見109他字第43
    69號卷第47至51頁)、如附表十一所示之合作契約書上偽造
    之「黃偉婷」署押二枚(見109他字第4369號卷第53頁)、如
    附表十二所示所示偽造之「黃偉婷」署押二枚(見109他字第
    4369號卷第57頁)，均屬偽造，均應依刑法第219 條之規定
    ，不問屬於犯人與否，諭知宣告沒收。至於如附表十至附表
    十二所示標案合作合約書或合作契約書之私文書上之「黃偉
    婷」印文，係被告以黃偉婷交其持有之真正印章蓋用，並非
    偽造之印文(見109他4369卷第89、205、206、226頁)，爰不
    併為沒收之諭知，附此敘明。 
　㈡又刑法第38條之1第5項規定「犯罪所得已實際合法發還被害
    人者，不予宣告沒收或追徵」，立法目的在於平衡保障被害
    人求償權與國家刑事執行程序，同時避免被告可能陷入一方
    面須面臨被害人求償、另方面恐遭法院判決沒收犯罪所得之
    雙重剝奪困境。查被告如附表二至附表十四犯行所詐得之款
    項，核屬其犯罪所得財物，又被告已與告訴人陸永潔等人達
    成如附件所示之調解，就各該部分自不予宣告沒收或追徵，
    至於被告賠償予如附件之告訴人陸永潔等人之金額雖尚少於
    詐得之犯罪所得，惟和解、調解之性質本即有以和解、調解
    內容取代原受損害內容（金額）之意，附件所示告訴人陸永
    潔等人就上開賠償金額乃雙方依本案犯罪所得所議定之賠償
    金額，且附件所示告訴人陸永潔等人於調解時亦表明拋棄其
    餘對被告之民事請求權，其中附表九至附表十四之被害人均
    係透過告訴人簡淑玲與被告接洽，而告訴人蔡雅惠於本院審
    理時亦出庭表示有按比例收到被告透過告訴人簡淑玲償還之
    金額，足見告訴人陸永潔等人此部分求償權應已獲滿足，被
    告所賠償金額已達沒收制度剝奪被告犯罪利得之立法目的，
    若再對被告宣告沒收或追徵，實有過苛之虞，爰就此差額部
    分之犯罪所得，依刑法第38條之2 第2 項之規定，不予宣告
    沒收或追徵。
五、不另為無罪之諭知
㈠公訴意旨另以：被告向附表十五之告訴人陸永潔施用詐術，使
  告訴人陸永潔陷於錯誤而匯款交予被告，因認被告就此部分，
  亦應成立刑法第339條第1項之詐欺取財罪。　
㈡經查，刑法第339條第1項詐欺罪之成立，以意圖為自己或第三
  人不法所有，以詐術使人將本人或第三人之物交付為要件；所
  謂以詐術使人交付，必須被詐欺人因其詐術而陷於錯誤，若其
  所用方法，不能認為詐術，亦不致使人陷於錯誤，即不構成該
  罪。本件檢察官就被告如附表十五編號1、3部分行為，究施用
  何詐術？記載為「不詳」，此部分並無證據證明被告有對告訴
  人陸永潔施用詐術而使告訴人陷於錯誤之情形，尚難認與詐欺
  罪之構成要件該當。另就編號2、4、5部分，起訴書所記載之
  詐騙方式為「借款」，然被告與告訴人陸永潔結識多年，曾有
  週轉借貸情形，被告亦會給付利息予告訴人(見110偵130卷第4
  9-51頁)，是此部分單純的借款是否能認係施用詐術？依卷內
  證據尚無法認定此部分係被告施用詐術，使告訴人陸永潔陷於
  錯誤之詐欺行為。此部分本應為無罪之諭知，惟因與上開附表
  二所示論罪科刑部分，有裁判上一罪關係，爰不另為無罪之諭
  知。
據上論斷，應依刑事訴訟法第299條第1項前段判決如主文。
本案經檢察官鄭世揚提起公訴；檢察官林嘉宏到庭執行職務
中　　華　　民　　國　　111 　年　　8 　　月　　15　　日
                  刑事第一庭審判長法  官  蘇素娥　　　　
　　　　　　　　　　　　　        法  官  楊秀枝
　　　　　　　　　　              法  官  陳明偉
以上正本證明與原本無異。
如不服本判決應於送達判決後20日內向本院提出上訴書狀，並應
敘述具體理由；其未敘述上訴理由者，應於上訴期間屆滿後20日
內向本院補提理由書（均須按他造當事人之人數附繕本）「切勿
逕送上級法院」。因疫情而遲誤不變期間，得向法院聲請回復原
狀。
                                  書記官  吳旻玲
中　　華　　民　　國　　111 　年　　8 　　月　　17　　日
附表甲：
編號 犯罪事實 主文 1 如附表二所載 李金燕犯詐欺取財罪，處有期徒刑壹年伍月。 2 如附表三所載 李金燕犯詐欺取財罪，處有期徒刑玖月。  3 如附表四所載 李金燕犯詐欺取財罪，處有期徒刑玖月。 4 如附表五所載 李金燕犯詐欺取財罪，處有期徒刑玖月。 5 如附表六所載 李金燕犯詐欺取財罪，處有期徒刑拾月。 6 如附表七所載 李金燕犯詐欺取財罪，處有期徒刑玖月。 7 如附表八所載 李金燕犯詐欺取財罪，處有期徒刑玖月。 8 如附表九所載 李金燕犯詐欺取財罪，處有期徒刑柒月。 9 如附表十所載 李金燕犯行使偽造私文書罪，處有期徒刑捌月。 標案合作合約書上偽造之「黃偉婷」署押陸枚均沒收。    10 如附表十一所載 李金燕犯行使偽造私文書罪，處有期徒刑捌月。 合作契約書上偽造之「黃偉婷」署押貳枚均沒收。     11 如附表十二所載 李金燕犯行使偽造私文書罪，處有期徒刑捌月。 合作契約書上偽造之「黃偉婷」署押貳枚均沒收。    12 如附表十三所載 李金燕犯詐欺取財罪，處有期徒刑柒月。 13 如附表十四所載 李金燕犯詐欺取財罪，處有期徒刑柒月。 

附件
編號 被告應履行之負擔 1 被告應賠償告訴人方秀慈47萬元，給付方式如下： ⑴被告當庭已給付3萬元，餘款44萬元； ⑵自111年4月起至111年9月止，於每月6日前給付8仟元； ⑶自111年10月起，於每月6日前給付1萬元，至全部清償為止。 上開款項應匯入告訴人方秀慈指定帳戶：台新銀行(代碼：812)，帳號0000-000000-0000，如有一期不履行，視為全部到期。 2 被告應賠償告訴人游惠方70萬元，給付方式如下： ⑴被告當庭已給付3萬元，餘款67萬元； ⑵自111年4月起至111年9月止，於每月6日前給付8仟元； ⑶自111年10月起，於每月6日前給付1萬元，至全部清償為止。 上開款項應匯入告訴人游惠方指定帳戶：國泰世華銀行(代碼：013)，天母分行，帳號000000000000帳戶，如有一期不履行，視為全部到期。 3 被告應賠償告訴人許佳燕50萬元，給付方式如下： ⑴被告當庭已給付3萬元，餘款47萬元； ⑵自111年4月起至111年9月止，於每月15日前給付8仟元； ⑶自111年10月起，於每月15日前給付1萬元，至全部清償為止。 上開款項應匯入告訴人許佳燕指定帳戶：中國信託銀行(代碼：822)，帳號000000000000帳戶，如有一期不履行，視為全部到期。 4 被告應賠償告訴人簡淑玲44萬5仟元，給付方式如下： ⑴被告前已給付7萬5仟元，並當庭給付8仟元，餘款36萬2仟元； ⑵自111年4月起，按月於每月最末日前給付8仟元，至全部清償為止。 上開款項應匯入告訴人簡淑玲指定帳戶：中國信託銀行(代碼：822)，板新分行，帳號000000000000，如有一期不履行，視為全部到期。 5 被告應賠償告訴人林珮瑩92萬元，給付方式如下： ⑴被告前已給付4萬8仟元，餘款87萬2仟元； ⑵自111年4月起，按月於每月最末日前給付1萬5仟元，至全部清償為止。 上開款項應匯入告訴人林珮瑩指定帳戶：中國信託銀行(代碼：822)，北投分行，帳號000000000000，如有一期不履行，視為全部到期。 6 被告應賠償告訴人陸永潔470萬元，給付方式如下： ⑴被告前已給付6萬元，餘款464萬元； ⑵自111年4月起至111年12月止，按月於每月最末日前給付1萬5仟元； ⑶自112年1月起，按月於每月最末日前給付2萬元，至全部清償為止。 上開款項應匯入告訴人陸永潔指定帳戶：中國信託銀行(代碼：822)，北高雄分行，帳號000000000000，如有一期不履行視為全部到期。 7 被告應賠償告訴人廖國楨40萬元，給付方式如下： ⑴被告當庭已給付4萬元，餘款36萬元； ⑵於111年5月30日前給付5萬元，另自111年7月起至111年12月止，於每月10日前給付5仟元； ⑶自112年1月起，於每月10日前給付5仟元，至全部清償為止。 上開款項應匯入告訴人廖國楨指定帳戶：中華郵政股份有限公司(代碼：700)，臺北長春路郵局，帳號0000000-0000000，如有一期不履行視為全部到期。 


附表一：
編號 帳戶所有人 出借帳戶時間 金融機構名稱 帳戶號碼 1 黃偉婷 108年11月12日前不詳時間 中華郵政 000-000000XXXX0756號  2 李明芳 109年3月26日前不詳時間 臺灣土地銀行 000-0000XXXX5594號  3 李維珊 109年6月5日前不詳時間 中華郵政 000-000000XXXX5039號  4 陳怡先 無（陳怡先僅轉交匯入款項給李金燕） 台北富邦商業銀行 000-000000XXXX470625號     玉山商業銀行 000-0000XXXX41587號  5 簡淑玲 無（簡淑玲僅轉交匯入款項給李金燕） 中華郵政股份有限公司 000-00000XXXX35478號  

附表二：

編號 告訴人 匯款時間 犯罪方式 匯入帳號 匯款金額 (新臺幣) 偵查案號 1 陸永潔 105年6月6日 被告李金燕向告訴人佯稱：投資美國長期期貨，保證每月可收取10%利息云云，致告訴人陷於錯誤，而依指示轉帳匯款。 李金燕之華南帳戶 5萬元 110年度偵字第130號 2 陸永潔 105年6月24日 被告李金燕向告訴人佯稱：投資美國長期期貨，保證每月可收取10%利息云云，致告訴人陷於錯誤，而依指示轉帳匯款。 李金燕之華南帳戶 2萬元 110年度偵字第130號 3 陸永潔 105年12月1日 被告李金燕向告訴人佯稱：投資美國長期期貨，保證每月可收取10%利息云云，致告訴人陷於錯誤，而依指示轉帳匯款。 李金燕之華南帳戶 10萬元 110年度偵字第130號 4 陸永潔 106年2月23日 被告李金燕向告訴人佯稱：投資美國長期期貨，保證每月可收取10%利息云云，致告訴人陷於錯誤，而依指示轉帳匯款。 李金燕之華南帳戶 15萬元 110年度偵字第130號 5 陸永潔 106年9月30日 被告李金燕向告訴人佯稱：投資美國長期期貨，保證每月可收取10%利息云云，致告訴人陷於錯誤，而依指示轉帳匯款。 李金燕之華南帳戶 10萬元 110年度偵字第130號 6 陸永潔 108年3月5日 被告李金燕向告訴人佯稱：投資美國長期期貨，保證每月可收取10%利息云云，致告訴人陷於錯誤，而依指示轉帳匯款。 陳怡先之玉山帳戶 15萬元 110年度偵字第130號 7 陸永潔 108年5月20日 被告李金燕向告訴人佯稱：投資元大短期期貨，保證可獲相當利息云云，致告訴人陷於錯誤，而依指示轉帳匯款。 李明芳之土銀帳戶 60萬元 110年度偵字第130號 8 陸永潔 108年5月20日 被告李金燕向告訴人佯稱：投資元大短期期貨，保證可獲相當利息云云，致告訴人陷於錯誤，而依指示轉帳匯款。 李明芳之土銀帳戶 30萬元 110年度偵字第130號 9 陸永潔 108年7月29日 被告李金燕向告訴人佯稱：投資服裝標案，保證標案結案後可收取相當利潤云云，致告訴人陷於錯誤，而依指示轉帳匯款。 李明芳之土銀帳戶 10萬元 110年度偵字第130號 10 陸永潔 108年8月28日 被告李金燕向告訴人佯稱：投資短期四個月期期貨，保證可獲相當利息云云，致告訴人陷於錯誤，而依指示轉帳匯款。 李明芳之土銀帳戶 60萬元 110年度偵字第130號 11 陸永潔 108年8月28日 被告李金燕向告訴人佯稱：投資短期四個月期期貨，保證可獲相當利息云云，致告訴人陷於錯誤，而依指示轉帳匯款。 李明芳之土銀帳戶 10萬元 110年度偵字第130號 12 陸永潔 108年10月4日 被告李金燕向告訴人佯稱：投資美國長期期貨，保證每月可收取10%利息云云，致告訴人陷於錯誤，而依指示轉帳匯款。 李明芳之土銀帳戶 100萬6000元 110年度偵字第130號 13 陸永潔 108年10月23日 被告李金燕向告訴人佯稱：投資服裝標案，保證標案結案後可收取相當利潤云云，致告訴人陷於錯誤，而依指示轉帳匯款。 李明芳之土銀帳戶 80萬元 110年度偵字第130號 14 陸永潔 108年10月30日 被告李金燕向告訴人佯稱：投資服裝標案，保證標案結案後可收取相當利潤云云，致告訴人陷於錯誤，而依指示轉帳匯款。 李明芳之土銀帳戶 5萬元 110年度偵字第130號 15 陸永潔 108年11月5日 被告李金燕向告訴人佯稱：投資服裝標案，保證標案結案後可收取相當利潤云云，致告訴人陷於錯誤，而依指示轉帳匯款。 不詳 70萬元 即起訴書附表二編號18 16 陸永潔 108年11月26日 被告李金燕向告訴人佯稱：投資服裝標案，保證標案結案後可收取相當利潤云云，致告訴人陷於錯誤，而依指示轉帳匯款。 不詳 40萬元 即起訴書附表二編號19 17 陸永潔 108年12月20日 被告李金燕向告訴人佯稱：投資服裝標案，保證標案結案後可收取相當利潤云云，致告訴人陷於錯誤，而依指示轉帳匯款。 黃偉婷之郵局帳 5萬元 110年度偵字第130號 18 陸永潔 108年12月27日 被告李金燕向告訴人佯稱：投資服裝標案，保證標案結案後可收取相當利潤云云，致告訴人陷於錯誤，而依指示轉帳匯款。 黃偉婷之郵局帳 25萬元 110年度偵字第130號 

附表三：
編號 告訴人 匯款時間 犯罪方式 匯入帳號 匯款金額 (新臺幣) 偵查案號 1 方秀慈 107年10月5日 被告李金燕透過陳怡先(業經不起訴處分確定)向告訴人佯稱：被告李金燕善於投資期貨，保證期間過後可收取3%至8%報酬云云，致告訴人陷於錯誤，而依指示轉帳匯款。 李明芳之土銀帳號 20萬元 110年度他字第365號 2 方秀慈 108年3月29日 被告李金燕透過陳怡先向告訴人佯稱：被告李金燕善於投資期貨，保證期間過後可收取3%至8%報酬云云，致告訴人陷於錯誤，而依指示轉帳匯款。 李明芳之土銀帳號 10萬元 110年度他字第365號 3 方秀慈 108年4月10日 被告李金燕透過陳怡先向告訴人佯稱：被告李金燕善於投資期貨，保證期間過後可收取3%至8%報酬云云，致告訴人陷於錯誤，而依指示轉帳匯款。 陳怡先之玉山帳號 2萬元 110年度他字第365號 4 方秀慈 108年7月21日 被告李金燕透過陳怡先向告訴人佯稱：被告李金燕善於投資期貨，保證期間過後可收取3%至8%報酬云云，致告訴人陷於錯誤，而依指示轉帳匯款。 陳怡先之富邦帳號 3萬5000元 110年度他字第365號 5 方秀慈 108年8月21日 被告李金燕透過陳怡先向告訴人佯稱：被告李金燕善於投資期貨，保證期間過後可收取3%至8%報酬云云，致告訴人陷於錯誤，而依指示轉帳匯款。 李明芳之土銀帳號 3萬元 110年度他字第365號 6 方秀慈 108年9月25日 被告李金燕透過陳怡先向告訴人佯稱：被告李金燕善於投資期貨，保證期間過後可收取3%至8%報酬云云，致告訴人陷於錯誤，而依指示轉帳匯款。 李明芳之土銀帳號 5萬元 110年度他字第365號 7 方秀慈 108年11月12日 被告李金燕透過陳怡先向告訴人佯稱：被告李金燕善於投資期貨，保證期間過後可收取3%至8%報酬云云，致告訴人陷於錯誤，而依指示轉帳匯款。 黃偉婷之郵局帳號 4萬元 110年度他字第365號 

附表四：
編號 告訴人 匯款時間 犯罪方式 匯入帳號 匯款金額 (新臺幣) 偵查案號 1 游惠方 107年10月30日 被告李金燕透過陳怡先(業經不起訴處分確定)向告訴人佯稱：被告李金燕善於投資期貨，保證期間過後可收取3%至8.1%報酬云云，致告訴人陷於錯誤，而依指示轉帳匯款。 李明芳之土銀帳號 2萬元 110年度他字第365號 2 游惠方 108年1月26日 被告李金燕透過陳怡先向告訴人佯稱：被告李金燕善於投資期貨，保證期間過後可收取3%至8.1%報酬云云，致告訴人陷於錯誤，而依指示轉帳匯款。 陳怡先之玉山帳號 1萬元 110年度他字第365號 3 游惠方 108年1月28日 被告李金燕透過陳怡先向告訴人佯稱：被告李金燕善於投資期貨，保證期間過後可收取3%至8.1%報酬云云，致告訴人陷於錯誤，而依指示轉帳匯款。 李明芳之土銀帳號 3萬元 110年度他字第365號 4 游惠方 108年1月28日 被告李金燕透過陳怡先向告訴人佯稱：被告李金燕善於投資期貨，保證期間過後可收取3%至8.1%報酬云云，致告訴人陷於錯誤，而依指示轉帳匯款。 交付現金6萬元予陳怡先 3萬元、3萬元 110年度他字第365號 5 游惠方 108年1月29日 被告李金燕透過陳怡先向告訴人佯稱：被告李金燕善於投資期貨，保證期間過後可收取3%至8.1%報酬云云，致告訴人陷於錯誤，而依指示轉帳匯款。 李明芳之土銀帳號 3萬元 110年度他字第365號 6 游惠方 108年1月31日 被告李金燕透過陳怡先向告訴人佯稱：被告李金燕善於投資期貨，保證期間過後可收取3%至8.1%報酬云云，致告訴人陷於錯誤，而依指示轉帳匯款。 李明芳之土銀帳號 3萬元 110年度他字第365號 7 游惠方 108年6月12日 被告李金燕透過陳怡先向告訴人佯稱：被告李金燕善於投資期貨，保證期間過後可收取3%至8.1%報酬云云，致告訴人陷於錯誤，而依指示轉帳匯款。 陳怡先之玉山帳號 5萬元、5萬元 110年度他字第365號 8 游惠方 108年6月20日 被告李金燕透過陳怡先向告訴人佯稱：被告李金燕善於投資期貨，保證期間過後可收取3%至8.1%報酬云云，致告訴人陷於錯誤，而依指示轉帳匯款。 陳怡先之富邦帳號 3萬元 110年度他字第365號 9 游惠方 108年6月26日 被告李金燕透過陳怡先向告訴人佯稱：被告李金燕善於投資期貨，保證期間過後可收取3%至8.1%報酬云云，致告訴人陷於錯誤，而依指示轉帳匯款。 陳怡先之富邦帳號 5萬8000元 110年度他字第365號 10 游惠方 108年7月2日 被告李金燕透過陳怡先向告訴人佯稱：被告李金燕善於投資期貨，保證期間過後可收取3%至8.1%報酬云云，致告訴人陷於錯誤，而依指示轉帳匯款。 陳怡先之富邦帳號 5萬元 110年度他字第365號 11 游惠方 108年7月3日 被告李金燕透過陳怡先向告訴人佯稱：被告李金燕善於投資期貨，保證期間過後可收取3%至8.1%報酬云云，致告訴人陷於錯誤，而依指示轉帳匯款。 陳怡先之富邦帳號 4萬9860元 110年度他字第365號 12 游惠方 108年7月21日 被告李金燕透過陳怡先向告訴人佯稱：被告李金燕善於投資期貨，保證期間過後可收取3%至8.1%報酬云云，致告訴人陷於錯誤，而依指示轉帳匯款。 陳怡先之富邦帳號 5萬元 110年度他字第365號 13 游惠方 108年11月26日 被告李金燕透過陳怡先向告訴人佯稱：被告李金燕善於投資期貨，保證期間過後可收取3%至8.1%報酬云云，致告訴人陷於錯誤，而依指示轉帳匯款。 黃偉婷之郵局帳號 5萬元 110年度他字第365號 14 游惠方 108年12月5日 被告李金燕透過陳怡先向告訴人佯稱：被告李金燕善於投資期貨，保證期間過後可收取3%至8.1%報酬云云，致告訴人陷於錯誤，而依指示轉帳匯款。 黃偉婷之郵局帳號 5萬元 110年度他字第365號 15 游惠方 108年12月5日 被告李金燕透過陳怡先向告訴人佯稱：被告李金燕善於投資期貨，保證期間過後可收取3%至8.1%報酬云云，致告訴人陷於錯誤，而依指示轉帳匯款。 黃偉婷之郵局帳號 5萬元 110年度他字第365號 

附表五：
編號 告訴人 匯款時間 犯罪方式 匯入帳號 匯款金額 (新臺幣) 偵查案號 1 許佳燕 109年1月23日 被告李金燕透過陳怡先(業經不起訴處分確定)向告訴人佯稱：被告李金燕善於投資期貨，保證期間過後可收取3.5%至4%報酬云云，致告訴人陷於錯誤，而依指示轉帳匯款。 陳怡先之玉山帳號 5萬元、5萬元 110年度他字第365號 2 許佳燕 109年1月31日 被告李金燕透過陳怡先向告訴人佯稱：被告李金燕善於投資期貨，保證期間過後可收取3.5%至4%報酬云云，致告訴人陷於錯誤，而依指示轉帳匯款。 陳怡先之玉山帳號 5萬元 110年度他字第365號 3 許佳燕 109年2月5日 被告李金燕透過陳怡先向告訴人佯稱：被告李金燕善於投資期貨，保證期間過後可收取3.5%至4%報酬云云，致告訴人陷於錯誤，而依指示轉帳匯款。 陳怡先之玉山帳號 20萬元 110年度他字第365號 4 許佳燕 109年2月5日 被告李金燕透過陳怡先向告訴人佯稱：被告李金燕善於投資期貨，保證期間過後可收取3.5%至4%報酬云云，致告訴人陷於錯誤，而依指示轉帳匯款。 陳怡先之富邦帳號 15萬元 110年度他字第365號 

附表六：
編號 告訴人 匯款時間 犯罪方式 匯入帳號 匯款金額 (新臺幣) 偵查案號 1 林珮瑩黃靖雯 108年12月27日 被告李金燕向告訴人林珮瑩佯稱：投資臺中市政府刊物採購標案，保證標案結案後可收取12%利潤云云，致告訴人2人陷於錯誤，而依指示轉帳匯款。 黃偉婷之郵局帳號 10萬元 110年度偵字第990號 2 林珮瑩黃靖雯 109年1月7日 被告李金燕向告訴人林珮瑩佯稱：投資臺中市政府刊物採購標案，保證標案結案後可收取12%利潤云云，致告訴人2人陷於錯誤，而依指示轉帳匯款。 黃偉婷之郵局帳號 3萬元 110年度偵字第990號 3 林珮瑩黃靖雯 109年2月20日 被告李金燕向告訴人林珮瑩佯稱：投資109年全大運服裝採購標案，保證標案結案後可收取16%利潤云云，致告訴人2人陷於錯誤，而依指示轉帳匯款。 黃偉婷之郵局帳號 5萬元 110年度偵字第990號 4 林珮瑩黃靖雯 109年2月20日 被告李金燕向告訴人林珮瑩佯稱：投資109年全大運服裝採購標案，保證標案結案後可收取16%利潤云云，致告訴人2人陷於錯誤，而依指示轉帳匯款。 黃偉婷之郵局帳號 1萬5000元 110年度偵字第990號 5 林珮瑩黃靖雯 109年3月26日 被告李金燕向告訴人林珮瑩佯稱：投資經濟部「公司法第22條之1通知信函印製郵寄作業」標案，保證標案結案後可收取12%利息云云，致告訴人2人陷於錯誤，而依指示轉帳匯款。 李明芳之土銀帳號 5萬元 110年度偵字第990號 6 林珮瑩黃靖雯 109年3月27日 被告李金燕向告訴人林珮瑩佯稱：投資經濟部「公司法第22條之1通知信函印製郵寄作業」標案，保證標案結案後可收取12%利息云云，致告訴人2人陷於錯誤，而依指示轉帳匯款。 黃偉婷之郵局帳號 5萬元 110年度偵字第990號 7 林珮瑩黃靖雯 109年4月7日 被告李金燕向告訴人林珮瑩佯稱：投資108學年度畢業紀念冊印製採購標案，保證標案結案後可收取18%利潤云云，致告訴人2人陷於錯誤，而依指示轉帳匯款。 黃偉婷之郵局帳號 5萬元 110年度偵字第990號 8 林珮瑩黃靖雯 109年4月7日 被告李金燕向告訴人林珮瑩佯稱：投資108學年度畢業紀念冊印製採購標案，保證標案結案後可收取18%利潤云云，致告訴人2人陷於錯誤，而依指示轉帳匯款。 黃偉婷之郵局帳號 5萬元 110年度偵字第990號 9 林珮瑩黃靖雯 109年4月7日 被告李金燕向告訴人林珮瑩佯稱：投資108學年度畢業紀念冊印製採購標案，保證標案結案後可收取18%利潤云云，致告訴人2人陷於錯誤，而依指示轉帳匯款。 黃偉婷之郵局帳號 2萬元 110年度偵字第990號 10 林珮瑩黃靖雯 109年4月7日 被告李金燕向告訴人林珮瑩佯稱：投資108學年度畢業紀念冊印製採購標案，保證標案結案後可收取18%利潤云云，致告訴人2人陷於錯誤，而依指示轉帳匯款。 黃偉婷之郵局帳號 5萬元 110年度偵字第990號 11 林珮瑩黃靖雯 109年4月7日 被告李金燕向告訴人林珮瑩佯稱：投資108學年度畢業紀念冊印製採購標案，保證標案結案後可收取18%利潤云云，致告訴人2人陷於錯誤，而依指示轉帳匯款。 黃偉婷之郵局帳號 6萬元 110年度偵字第990號 12 林珮瑩黃靖雯 109年4月8日 被告李金燕向告訴人林珮瑩佯稱：投資108學年度畢業紀念冊印製採購標案，保證標案結案後可收取18%利潤云云，致告訴人2人陷於錯誤，而依指示轉帳匯款。 黃偉婷之郵局帳號 5萬元 110年度偵字第990號 13 林珮瑩黃靖雯 109年4月8日 被告李金燕向告訴人林珮瑩佯稱：投資西文市場報告標案，保證標案結案後可收取10%利息云云，致告訴人2人陷於錯誤，而依指示轉帳匯款。 李明芳之土銀帳號 4萬5000元 110年度偵字第990號 14 林珮瑩黃靖雯 109年4月21日 被告李金燕向告訴人林珮瑩佯稱：投資新竹縣充實國中小學圖書館圖書計畫標案，保證標案結案後可收取19%利息云云，致告訴人2人陷於錯誤，而依指示轉帳匯款。 黃偉婷之郵局帳號 5萬元 110年度偵字第990號 15 林珮瑩黃靖雯 109年4月21日 被告李金燕向告訴人林珮瑩佯稱：投資新竹縣充實國中小學圖書館圖書計畫標案，保證標案結案後可收取19%利息云云，致告訴人2人陷於錯誤，而依指示轉帳匯款。 黃偉婷之郵局帳號 25萬元 110年度偵字第990號 

附表七：
編號 告訴人 匯款時間 犯罪方式 匯入帳號 匯款金額 (新臺幣) 偵查案號 1 廖國楨 109年6月12日 被告李金燕透過簡淑玲(業經不起訴處分確定)向告訴人佯稱：投資國家研究院印刷品標案，保證標案結案後可收取3%利潤云云，致告訴人陷於錯誤，而依指示轉帳匯款。 簡淑玲之郵局帳號 15萬元 109年度他字第4080號、109年度他字第4369號 2 廖國楨 109年6月12日 被告李金燕透過簡淑玲向告訴人佯稱：投資中華郵政印刷品標案，保證標案結案後可收取3%利潤云云，致告訴人陷於錯誤，而依指示轉帳匯款。 李維珊之郵局帳號 15萬元 109年度他字第4080號、109年度他字第4369號 3 廖國楨 109年6月15日 被告李金燕透過簡淑玲向告訴人佯稱：投資國家研究院印刷品標案，保證標案結案後可收取3%利潤云云，致告訴人陷於錯誤，而依指示轉帳匯款。 簡淑玲之郵局帳號 5萬元 109年度他字第4080號、109年度他字第4369號 4 廖國楨 109年7月9日 被告李金燕透過簡淑玲向告訴人佯稱：投資臺北市政府印刷品標案，保證標案結案後可收取3%利潤云云，致告訴人陷於錯誤，而依指示轉帳匯款。 李維珊之郵局帳號 5萬元 109年度他字第4080號、109年度他字第4369號 

附表八：
編號 告訴人 匯款時間 犯罪方式 匯入帳號 匯款金額 (新臺幣) 偵查案號 1 簡淑玲 108年12月4日 被告李金燕向告訴人佯稱：投資高雄市發展局印刷品標案，保證標案結案後可收取1.5%利潤云云，致告訴人陷於錯誤，而依指示轉帳匯款。 黃偉婷之郵局帳號 10萬元 109年度他字第4369號 2 簡淑玲 109年4月29日 被告李金燕向告訴人佯稱：投資高雄市發展局印刷品標案，保證標案結案後可收取1.5%利潤云云，致告訴人陷於錯誤，而依指示轉帳匯款。 黃偉婷之郵局帳號 3萬元 109年度他字第4369號 3 簡淑玲 109年4月29日 被告李金燕向告訴人佯稱：投資高雄市發展局印刷品標案，保證標案結案後可收取1.5%利潤云云，致告訴人陷於錯誤，而依指示轉帳匯款。 黃偉婷之郵局帳號 2萬元 109年度他字第4369號 4 簡淑玲 109年5月12日 被告李金燕向告訴人佯稱：投資高雄市發展局印刷品標案，保證標案結案後可收取1.5%利潤云云，致告訴人陷於錯誤，而依指示轉帳匯款。 黃偉婷之郵局帳號 3萬元 109年度他字第4369號 5 簡淑玲 109年5月12日 同案被告李金燕向告訴人佯稱：投資高雄市發展局印刷品標案，保證標案結案後可收取1.5%利潤云云，致告訴人陷於錯誤，而依指示轉帳匯款。 不詳 3萬元 109年度他字第4369號 6 簡淑玲 109年5月19日 同案被告李金燕向告訴人佯稱：投資高雄市發展局印刷品標案，保證標案結案後可收取1.5%利潤云云，致告訴人陷於錯誤，而依指示轉帳匯款。 不詳 2萬5000元 109年度他字第4369號 7 簡淑玲 109年5月21日 同案被告李金燕向告訴人佯稱：投資高雄市發展局印刷品標案，保證標案結案後可收取1.5%利潤云云，致告訴人陷於錯誤，而依指示轉帳匯款。 黃偉婷之郵局帳號 4萬元 109年度他字第4369號 8 簡淑玲 109年6月2日 被告李金燕向告訴人佯稱：投資中華郵政印刷品標案，保證標案結案後可收取1.5%利潤云云，致告訴人陷於錯誤，而依指示轉帳匯款。 李明芳之土銀帳號 3萬元 109年度他字第4369號 9 簡淑玲 109年6月2日 被告李金燕向告訴人佯稱：投資中華郵政印刷品標案，保證標案結案後可收取1.5%利潤云云，致告訴人陷於錯誤，而依指示轉帳匯款。 李明芳之土銀帳號 3萬元 109年度他字第4369號 10 簡淑玲 109年6月2日 被告李金燕向告訴人佯稱：投資中華郵政印刷品標案，保證標案結案後可收取1.5%利潤云云，致告訴人陷於錯誤，而依指示轉帳匯款。 李明芳之土銀帳號 1萬元 109年度他字第4369號 11 簡淑玲 109年6月2日 被告李金燕向告訴人佯稱：投資中華郵政印刷品標案，保證標案結案後可收取1.5%利潤云云，致告訴人陷於錯誤，而依指示轉帳匯款。 李明芳之土銀帳號 3萬元 109年度他字第4369號 12 簡淑玲 109年6月5日 被告李金燕向告訴人佯稱：投資中華郵政印刷品標案，保證標案結案後可收取1.5%利潤云云，致告訴人陷於錯誤，而依指示轉帳匯款。 李明芳之土銀帳號 2萬元 109年度他字第4369號 13 簡淑玲 109年6月5日 被告李金燕向告訴人佯稱：投資中華郵政印刷品標案，保證標案結案後可收取1.5%利潤云云，致告訴人陷於錯誤，而依指示轉帳匯款。 李維珊之郵局帳號 2萬元 109年度他字第4369號 14 簡淑玲 109年6月5日 被告李金燕向告訴人佯稱：投資土地銀行印刷品標案，保證標案結案後可收取1.5%利潤云云，致告訴人陷於錯誤，而依指示轉帳匯款。 李維珊之郵局帳號 6萬元 109年度他字第4369號 

附表九：
編號 告訴人 匯款時間 犯罪方式 匯入帳號 匯款金額 (新臺幣) 偵查案號 1 劉仲卿 109年6月1日 被告李金燕透過簡淑玲(業經不起訴處分確定)向告訴人佯稱：投資高雄市政府發展局印刷品標案，保證標案結案後可收取相當利潤云云，致告訴人陷於錯誤，而依指示轉帳匯款。 李明芳之土銀帳號 3萬元 109年度他字第4369號 2 劉仲卿 109年6月1日 被告李金燕透過簡淑玲向告訴人佯稱：投資高雄市政府發展局印刷品標案，保證標案結案後可收取相當利潤云云，致告訴人陷於錯誤，而依指示轉帳匯款。 李明芳之土銀帳號 3萬元 109年度他字第4369號 

附表十：
編號 告訴人 匯款時間 犯罪方式 匯入帳號 匯款金額 (新臺幣) 偵查案號 1 邱淑慧 109年6月8日 被告李金燕透過簡淑玲(業經不起訴處分確定)持由被告李金燕預先偽簽「黃偉婷」之標案合作合約書，向告訴人佯稱：投資臺北市政府印刷品標案，保證標案結案後可收取相當利潤云云，而行使該偽造之私文書，致告訴人陷於錯誤，與被告李金燕簽訂合作契約，並依指示轉帳匯款。 李明芳之土銀帳號 5萬元 109年度他字第4369號 2 邱淑慧 109年7月3日 被告李金燕透過簡淑玲持由被告李金燕預先偽簽「黃偉婷」之標案合作合約書，向告訴人佯稱：投資土地銀行印刷品標案，保證標案結案後可收取相當利潤云云，而行使該偽造之私文書，致告訴人陷於錯誤，與被告李金燕簽訂合作契約，並依指示轉帳匯款。 李維珊之郵局帳號 7萬元 109年度他字第4369號 3 邱淑慧 109年7月7日 被告李金燕透過簡淑玲持由被告李金燕預先偽簽「黃偉婷」之標案合作合約書，向告訴人佯稱：投資臺北市政府印刷品標案，保證標案結案後可收取相當利潤云云，而行使該偽造之私文書，致告訴人陷於錯誤，與被告李金燕簽訂合作契約，並依指示轉帳匯款。 李維珊之郵局帳號 3萬元 109年度他字第4369號 


附表十一：
編號 告訴人 匯款時間 犯罪方式 匯入帳號 匯款金額 (新臺幣) 案號 1 蔡雅惠 109年6月4日 被告李金燕透過簡淑玲(業經不起訴處分確定)持由被告李金燕預先偽簽「黃偉婷」之合作契約書，向告訴人佯稱：投資高雄市政府發展局印刷品標案，保證標案結案後可收取相當利潤云云，而行使該偽造之私文書，致告訴人陷於錯誤，與被告李金燕簽訂合作契約，並依指示轉帳匯款。 李明芳之土銀帳號 10萬元 109年度他字第4369號 

附表十二：
編號 告訴人 匯款時間 犯罪方式 匯入帳號 匯款金額 (新臺幣) 偵查案號 1 林伊芬 109年6月8日 被告李金燕透過簡淑玲(業經不起訴處分確定)持由被告李金燕預先偽簽「黃偉婷」之合作契約書，向告訴人佯稱：投資臺糖公司印刷品標案，保證標案結案後可收取相當利潤云云，而行使該偽造之私文書，致告訴人陷於錯誤，與被告李金燕簽訂合作契約，並依指示轉帳匯款。 不詳 11萬元 109年度他字第4369號 

附表十三：
編號 告訴人 匯款時間 犯罪方式 匯入帳號 匯款金額 (新臺幣) 偵查案號 1 葉育萍 109年6月19日 被告李金燕透過簡淑玲(業經不起訴處分確定)向告訴人佯稱：投資臺灣土地銀行印刷品標案，保證標案結案後可收取相當利潤云云，致告訴人陷於錯誤，而依指示轉帳匯款。 李維珊之郵局帳號 3萬元 109年度他字第4369號 

附表十四：
編號 告訴人 匯款時間 犯罪方式 匯入帳號 匯款金額 (新臺幣) 偵查案號 1 楊石琍 109年7月7日 被告李金燕透過簡淑玲(業經不起訴處分確定)向告訴人佯稱：投資臺北市政府印刷品標案，保證標案結案後可收取相當利潤云云，致告訴人陷於錯誤，而依指示轉帳匯款。 李維珊之郵局帳號 5萬元 109年度他字第4369號 


附表十五：
編號 告訴人 匯款時間 詐騙方式 匯入帳號 匯款金額 (新臺幣) 附註  1  陸永潔 106年10月25日 不詳 李明芳之土銀帳戶 5萬5000元 即起訴書附表二編號6 2 陸永潔 107年7月15日 借款 李明芳之土銀帳戶 2萬5000元 即起訴書附表二編號7 3 陸永潔 107年9月28日 不詳 不詳 6萬元 即起訴書附表二編號8 4 陸永潔 108年12月19日 借款 黃偉婷之郵局帳 5萬元 即起訴書附表二編號20 5 陸永潔 108年12月19日 借款 黃偉婷之郵局帳 10萬元 即起訴書附表二編號21